Minutes et répertoires du notaire Pierre HAFFREY, 7 avril 1646 - 11 décembre 1652 (étude XIII)
Archives nationales
- Minutes de Pierre HAFFREY, 7 avril 1646 - 11 décembre 1652; MC/ET/XIII/42 - MC/ET/XIII/53
  - Minutes. 1650, juillet - décembre, juillet - décembre 1650; MC/ET/XIII/49
    - Transport de rente. CLARENTIN, Simon. ROGER, Nicolas, l'aîné. ROGER, Nicolas, le jeune, 2 décembre 1650; MC/ET/XIII/49
      transport de droits; Clarentin, Simon; Roger, Nicolas (L'aîné); Roger, Nicolas (Le Jeune)
    - Quittance. GLORIAN, Charles. JAMET, Guillaume, 2 décembre 1650; MC/ET/XIII/49
      quittance; Glorian, Charles; Jamet, Guillaume
    - Constitution de rente. JAMET, Guillaume. GLORIAN, Charles, 4 décembre 1650; MC/ET/XIII/49
      constitution de rente; Jamet, Guillaume; Glorian, Charles
    - Transport de droits sur une, succession. TURPIN, Charles. BOULANGER, Catherine, 5 décembre 1650; MC/ET/XIII/49
      transport de droits; Turpin, Charles; Boulanger, Catherine
    - Quittance. BLAIZE, Valéran. PHELYPEAUX, Jean, 6 décembre 1650; MC/ET/XIII/49
      quittance; Blaize, Valéran; Phelypeaux, Jean
    - Vente de terres, Saint-Cloud, Hauts-de-Seine. AYMERAY, Félice. HEDELINE, Pierre, 11 décembre 1650; MC/ET/XIII/49
      acte de vente; Aymeray, Félice; Hedeline, Pierre
    - ferme pour la visite et marques de cuir. PULLEU, Claude. ROUSSEL, Maurice. ROUSSEL, Robert, 12 décembre 1650; MC/ET/XIII/49
      Pulleu, Claude; Roussel, Maurice; Roussel, Robert
    - Apprentissage. GUYART, Charles. GAUCHER, Marin, 12 décembre 1650; MC/ET/XIII/49
      contrat d'apprentissage; Guyart, Charles; Gaucher, Marin
    - Transport de maison, Notre-Dame (pont). CALLAULT, Jacques. POULLAIN, Romain, 12 décembre 1650; MC/ET/XIII/49
      Callault, Jacques; Poullain, Romain
    - Transport de créances. BOYER, Jean. BOUCOT, Claude, notaire et secrétaire du roi., 12 décembre 1650; MC/ET/XIII/49
      transport de droits; Boyer, Jean; Boucot, Claude
    - Constitution de rente. GARMIN, Barthélemy. HERVY, Jean, 13 décembre 1650; MC/ET/XIII/49
      constitution de rente; Garmin, Barthélemy; Hervy, Jean
    - Transport de sommes. DELAMARE, Claude, 13 décembre 1650; MC/ET/XIII/49
      Delamare, Claude
    - Bail de maison, Saint-Honoré (rue), Paris. FAUCONNET, Germain. BLUTEAU, Antoine, 14 décembre 1650; MC/ET/XIII/49
      bail; Fauconnet, Germain; Bluteau, Antoine
    - don mutuel. CHENAU, Jean. JOUEN, Madeleine, 16 décembre 1650; MC/ET/XIII/49
      donation; Chenau, Jean; Jouen, Madeleine
    - Vente de peaux. DUCRIEL, Nicolas. DUQUESNE, Raoul, 16 décembre 1650; MC/ET/XIII/49
      acte de vente; Ducriel, Nicolas; Duquesne, Raoul
    - Vente de terres, Saint-Germain-des-Prés, Paris. FAUCONNIER, Claude. BOUTELLER, Jacques, 18 décembre 1650; MC/ET/XIII/49
      acte de vente; Fauconnier, Claude; Bouteller, Jacques
    - Constitution de rente. TAMPONNET, François. LEDUC, Madeleine. LUCE, Philippe, 19 décembre 1650; MC/ET/XIII/49
      constitution de rente; Tamponnet, François; Leduc, Madeleine; Luce, Philippe
    - Vente d'office de sergent à verge au Châtelet, Paris. TAMPONNET, François. CANTO, Charles, 19 décembre 1650; MC/ET/XIII/49
      acte de vente; Tamponnet, François; Canto, Charles
    - Transport de créances, créances. BOULLENC (de), Robert. GUILLEMARD, Jacques, 21 décembre 1650; MC/ET/XIII/49
      transport de droits; Boullenc, Robert de; Guillemard, Jacques
    - Inventaire après décès. JACQUET, Marie, 22 décembre 1650; MC/ET/XIII/49
      inventaire après décès; Jacquet, Marie
    - Compte entre Nicolas Lefebvre, sculpteur sur le point d'aller en Avignon, logé rue de la Mortellerie chez son beau-frère Jean Deloche, maître tonnelier, et ce dernier pour la succession de sa mère, Martine de Martigny, depuis le partage du 6 février 1646 [référence disparue]. La part de Lefebvre est de 844 l. 4 s. 8 d., dont il a reçu des acomptes; et Deloche ne lui doit plus que 400 l. qu'il garde à sa demande., 22 décembre 1650; MC/ET/XIII/49
      Documents du Minutier central concernant les peintres, sculpteurs et graveurs au XVIIe siècle (1600-1650), par Marie-Antoinette Fleury et Martine Constans, tome II [études XI à XX, 2445 actes], Paris, Archives nationales, 2010, notice n°1325 (instrument de recherche imprimé dématérialisé, certaines notices sont plus détaillées dans la version intégrale accessible en ligne par la rubrique 'Autres instruments de recherche', voir contexte dans le Plan d’orientation général - Notaires de Paris, guides thématiques du Minutier).
    - compte et dépôt. LEFEBVRE, Nicolas. DELOCHE, Jean, 22 décembre 1650; MC/ET/XIII/49
      compte; dépôt de pièces; Lefebvre, Nicolas; Deloche, Jean
    - contrelettre. COTTART, Pierre. COURRENT, Fortier, 24 décembre 1650; MC/ET/XIII/49
      convention; Cottart, Pierre; Courrent, Fortier
    - Vente de droits successifs. COTTART, Pierre. COTTART, Edmé, 24 décembre 1650; MC/ET/XIII/49
      acte de vente; Cottart, Pierre; Cottart, Edmé
    - Vente de maison, Montargis, Loiret. AUDIERNE, Etienne. AUDIERNE, Jean Baptiste, 24 décembre 1650; MC/ET/XIII/49
      acte de vente; Audierne, Etienne; Audierne, Jean Baptiste
    - Accord. PAGEON, Jacques. ESMERY, Louis, 24 décembre 1650; MC/ET/XIII/49
      accord; Pageon, Jacques; Esmery, Louis
    - rétrocession de droits successifs. COURRENT, Fortier. COTTART, Pierre, 24 décembre 1650; MC/ET/XIII/49
      cession; Courrent, Fortier; Cottart, Pierre
    - indemnité pour Constitution de rente. BERGERON DU FAY (de), Armand. PACHAU, François, 26 décembre 1650; MC/ET/XIII/49
      indemnité; constitution de rente; Bergeron du Fay, Armand de; Pachau, François
    - Constitution de rente. BERGERON DU FAY (de), Armand. GUGNEON (de), Martin, 26 décembre 1650; MC/ET/XIII/49
      constitution de rente; Bergeron du Fay, Armand de; Gugneon, Martin de
    - Obligation. PLUET, Guillaume. PLUET, Jean, 31 décembre 1650 - 1650; MC/ET/XIII/49
      obligation; Pluet, Guillaume; Pluet, Jean
    - apprentissage, menuisier. LEVERT, René. CHOISY, Bertrand, 31 décembre 1650 - 1650; MC/ET/XIII/49
      contrat d'apprentissage; Levert, René; Choisy, Bertrand
    - consentement à la Réception en la Chambre des comptes, office de contrôleur du payeur des gages des officiers du Grand Conseil. DESTOUCHES, François. LABBE, Anne. LABBE, Louise. RUFFE, Jacques, 31 décembre 1650 - 1650; MC/ET/XIII/49
      ratification; Destouches, François; Labbe, Anne; Labbe, Louise; Ruffe, Jacques,
  - Minutes. 1651, janvier - juin, janvier - juin 1651; MC/ET/XIII/50
  - Minutes. 1651, juillet - décembre, juillet - décembre 1651; MC/ET/XIII/51
  - Minutes. 1652, janvier - juin, janvier - juin 1652; MC/ET/XIII/52
  - Minutes. 1652, juillet - 11 décembre, juillet - 11 décembre 1652; MC/ET/XIII/53
- Répertoire(s) de Pierre HAFFREY, 7 avril 1646 - avril 1728; MC/RE/XIII/3
  - Répertoire. 1646, 7 avril - 1728, avril, 7 avril 1646 - avril 1728; MC/RE/XIII/3
    Répertoire des notaires Pierre Haffrey (7 avril 1646-11 décembre 1652), Jacques Duchesne (2 janvier 1653-4 avril 1657), Charles Bourdin (5 août 1674-17 novembre 1675), Mathieu Goudin (15 janvier 1714 - avril 1728).
    Répertoire chronologique de Pierre Haffrey: minutes (7 avril 1646-11 décembre 1652).
    Répertoire chronologique de Jacques Duchesne: minutes (2 janvier 1653-4 avril 1657). Répertoire chronologique de Charles Bourdin: minutes (5 août 1674-17 novembre 1675).
    Répertoire chronologique de Mathieu Goudin: minutes de constitutions de rentes (15 janvier 1714-avril 1728).
    Informations concernant le classement et la cotation:
    Le niveau inférieur de description, quand il existe, correspond aux mentions d'actes contenues dans le répertoire. Parmi celles-ci, certaines peuvent y être décrites, de manière plus ou moins détaillée. Pour consulter l'acte proprement dit, il convient de rechercher la cote au niveau des articles (registre ou liasse) des minutes du notaire (cote de type 'MC/ET').